【裁判字號】    99,訴,569
【裁判日期】    990714
【裁判案由】    偽造文書等
【裁判全文】
臺灣屏東地方法院刑事判決               99年度訴字第569號
公  訴  人  臺灣屏東地方法院檢察署檢察官
被      告  邱登居
被      告  鄭仕奇
被      告  伏開芹
上列被告因偽造文書等案件，經檢察官提起公訴（98年度偵字第
8233號、99年度偵字第1535、2723號），嗣因被告就被訴事實為
有罪之陳述，經合議庭裁定由受命法官獨任適用簡式審判程序審
理，本院判決如下：
    主  文
邱登居故買贓物，處有期徒刑月，如易科罰金，以新臺幣壹仟
元折算壹日。緩刑貳年。
鄭仕奇收受贓物，處有期徒刑貳月，如易科罰金，以新臺幣壹仟
元折算壹日。緩刑貳年。
伏開芹故買贓物，處有期徒刑月，如易科罰金，以新臺幣壹仟
元折算壹日。緩刑貳年。
    事  實
一、邱登居於民國96年8 月1 日前數日，明知劉文珠（本院另行
    審結）及所屬贓車集團，以先買入老舊機車及車籍，再以借
    屍還魂之手法，將於不詳地點以不詳價格收購之新出廠未久
    之贓車改造（偽造引擎號碼、噴漆），再懸原舊車牌以低價
    取得新車並避人耳目，惟仍基於故買贓物之犯意，向劉文珠
    購買借屍還魂之贓車，商定後，先以老舊機車之車籍過戶（
    車號XWU-136 、引擎號碼：SA25DB-138021 ），劉文珠所屬
    之贓車集團成員再以甫向竊賊購得失竊之贓車（引擎號碼
    SA25GP-112836 、車牌號碼3JF-881 號機車，車主係黃勤凱
    ，於96年7 月31日，在屏東市○○街失竊），偽造引擎號碼
    為前開老舊機車之引擎號碼，及懸掛該老舊機車之車牌，旋
    於屏東縣東港鎮○○路○ 段45巷11號交予邱登居，再由邱登
    居當埸給付劉文珠2 萬8 千元（含過戶費用）。嗣邱登居於
    99 年1月15日10時30分許，騎乘上開機車，行經東港鎮○○
    路，為警當場扣得機車鑰匙1 支，且經警以電解法解出上開
    機車更換過後之引擎之號碼，始知悉上情。
二、伏開芹於民國95年10月、11月間某日，因其騎乘之車牌號碼
    WQM –405 號機車（引擎號碼4DY –095806號）老舊且發生
    車禍不堪使用，明知某不詳姓名成年人所屬贓車集團，可以
    借屍還魂之手法，將新出廠未久之贓車改造（偽造引擎號碼
    、噴漆、更換鎖座），再懸原舊車牌以低價取得新車並避人
    耳目，惟仍基於故買贓物之犯意，在東港鎮○○街92之5 號
    住處，將其上開老舊機車，交予不詳姓名之成年男子，委請
    其代為借屍還魂，而該不詳姓名之成年人復將上開機車轉交
    其集團成員，並由贓車集團成員以甫向竊賊購得失竊之贓車
    （引擎號碼5ST –560765、車牌號碼VN3-538 號機車，車主
    係楊文玲，於95年10月19日，在高雄縣鳳山市○○路、鳳東
    路失竊）偽造引擎號碼為前開老舊機車之引擎號碼，再懸掛
    上開舊車之車牌（起訴書就舊車及被竊機車之車號及引擎號
    碼記載顛倒應予更正），10多日後於原處交車，伏開芹並支
    付1 萬3 千元。其夫鄭仕奇知悉上情，仍基於收受贓物之犯
    意，於住處收受及使用上開借屍還魂之機車。嗣於98年11月
    6 日10時10分許，鄭仕奇騎該車在東港鎮○○街，為警查獲
    並當場扣得機車鑰匙1 支，且經警以電解法解出上開機車更
    換過後之引擎之號碼，始知悉上情。
三、案經高雄市政府警察局小港分局報告臺灣屏東地方法院檢察
    署檢察官偵查起訴。
    理  由
一、按本件被告邱登居等3 人所犯係死刑、無期徒刑、最輕本刑
    為3 年以上有期徒刑以外之罪，其於準備程序就被訴事實為
    有罪之陳述，經受命法官告知簡式審判程序之旨，並聽取其
    與公訴人之意見後，合議庭認無不得或不宜改依簡式審判程
    序進行之情事，依刑事訴訟法第273 條之1 第1 項、第284
    條之1 規定，裁定本件由受命法官獨任進行簡式審判程序，
    合先敘明。
二、上揭犯罪事實，業據被告邱登居等3 人於本院審理中坦承不
    諱，此外並有被害人即失主黃勤凱、共同被告劉文珠之證述
    、車輛尋獲電腦輸入單、車號查詢車籍、失車紀錄表、查獲
    本案機車照片、扣押筆錄、扣押物品目錄表、贓物認領收據
    等在卷可稽，足認被告前揭自白與事實相符，本案事證明確
    ，被告邱登居等3 人犯行堪以認定。
三、核被告邱登居、伏開芹所為，均係犯刑法第349 條第2 項之
    故買贓物罪，被告鄭仕奇所為，則係犯刑法第349 條第1 項
    之收受贓物罪。爰審酌被告3 人智識正常，卻任意買受贓物
    使用，助長竊盜等財產犯罪歪風，致使贓物追索困難，惟兼
    衡其等犯後於本院審理中均已坦誠犯行，尚知所悔悟，及其
    等犯罪之動機、手段、均已與被害人和解，有和解書2 份及
    本院公務電話紀錄等可參，並兼衡其等經濟狀況及智識程度
    等一切情狀，分別量處如主文所示之刑，並均諭知易科罰金
    之標準如主文所示。又被告邱登居等3 人之前均未曾受有期
    徒刑以上刑之宣告，此有臺灣高等法院被告全國前案紀錄表
    3 紙附卷可佐，其等經此教訓，自當知所警惕而無虞再犯，
    本院因認課以上開刑之宣告，已足策其自新，所宣告之刑，
    以暫不執行為適當，併依法諭知緩刑2 年，以啟自新。至警
    方查獲上開2 輛贓車時均扣得鑰匙1 支，因涉被害人發還後
    使用，不宜宣告沒收，亦經起訴書明載，故本院爰不宣告沒
    收，並予述明。
據上論斷，應依刑事訴訟法第273 條之1 第1 項、第284 條之1
、第299 條第1 項前段，刑法第349 條第1 項、第2 項、第41條
第1 項前段、第74條第1 項第1 款，刑法施行法第1 條之1 ，判
決如主文。
本案經檢察官劉昀到庭執行職務。
中    華    民    國    99    年    7     月    14    日
                  刑事第一庭    法  官  黃紀錄
以上正本證明與原本無異。
如不服本判決應於收受判決後10日內向本院提出上訴書狀，並應
敘述具體理由；其未敘述上訴理由者，應於上訴期間屆滿後20日
內向本院補提理由書（均須按他造當事人之人數附繕本）「切勿
逕送上級法院」。
中    華    民    國    99    年    7     月    14    日
                                書記官  戴仲敏

司法院資訊處製作；財團法人民間司法改革基金會備份。
